臺灣屏東地方法院刑事判決　　　　　　　　　　　　　九十三年度交訴字第八０號
　　公　訴　人　臺灣屏東地方法院檢察署檢察官
　　被　　　告　甲○○　男　二.
右列被告因業務過失致死案件，經檢察官提起公訴（九十三年度偵字第四三八三號）
，被告於本院準備程序中就被訴事實為有罪之陳述，經本院合議庭裁定由受命法官獨
任依簡式審判程序審理，判決如左：
    主  文
甲○○從事業務之人，因業務上之過失致人於死，處有期徒刑陸月，如易科罰金，以
參佰元折算壹日。緩刑參年。
    事  實
一、甲○○係受僱於「大興電器行」擔任技術員，平日均駕駛自用小貨車載運電器為
    客戶從事裝配及修理工作，係以駕駛為附隨業務，乃從事業務之人。其於民國九
    十三年二月十七日下午，駕駛「大興電器行」所有、車牌號碼二八二三─ＦＤ號
    之自用小貨車，沿屏東縣萬丹鄉○○街由北往南行駛欲至客戶處工作。嗣於同日
    下午二時三十分許，行經萬丹鄉○○街與成功街交會、其行向設有閃光黃燈號誌
    之交岔路口時，本應注意行經設有閃光黃燈之路口，應減速接近，注意安全，小
    心通過，且應注意車前狀況，隨時採取必要之安全措施，而當時天氣晴朗，日間
    自然光線，路面乾燥無缺陷，道路無障礙物，視距良好，又無其他不能注意之情
    事，竟疏未注意將車速減至足以應付突發狀況之低速狀態，仍貿然通過路口。適
    同一時地，有張基全酒後、無照騎乘未懸掛車牌之重型機車，沿萬丹鄉○○街由
    東往西方向行駛至上開交岔路口（其行向設有閃光紅燈號誌），亦疏未注意行經
    口，致雙方均閃避不及，且張基全緊急煞車後不慎倒地，旋即滑行擦撞甲○○車
    輛左後方車牌旁之鐵架，而遭甲○○拖行約四公尺，受有頭部外傷併顱內出血等
    傷害，雖經送醫急救，惟延至同年二月十八日二十時十五分仍因傷重不治死亡。
    甲○○於肇事後，在未經有偵查權之機關或公務員發覺為犯嫌前，向到場處理本
    件車禍之員警坦承其為肇事者及肇事經過，並願接受裁判。
二、案經屏東縣警察局屏東分局報告臺灣屏東地方法院檢察署檢察官相驗後自動檢舉
    偵查起訴。
    理  由
一、本件被告所犯係死刑、無期徒刑、最輕本刑為三年以上有期徒刑以外之罪，其於
    本院準備程序中就被訴事實為有罪之陳述，經本院合議庭裁定由受命法官獨任依
    簡式審判程序，先予敘明。
二、右揭事實，訊據被告甲○○於審理中坦承不諱，並有道路交通事故現場圖、道路
    交通事故調查報告表(一)、(二)各一份、現場照片五張在卷可稽。而被害人張基全因
    本件車禍受有頭部外傷併顱內出血等傷害，雖經送醫急救，惟延至同年二月十八
    日二十時十五分仍因傷重不治死亡，業經臺灣屏東地方法院檢察署檢察官檢察官
    督同檢驗員相驗屬實，製有勘驗筆錄、相驗屍體證明書、驗斷書及相驗照片附卷
    可按。另經醫院抽取張基全之血液經檢驗結果，其血液中酒精濃度為每百立方公
    分二零六點七毫克（即二零六點七ＭＧ／ＤＬ，經換算為呼氣中酒精濃度達每公
    升一點零三毫克）等情，亦有酒精測定紀錄表一份在卷足憑。按車輛行經設有閃
    光黃燈之路口，駕駛人應減速接近，注意安全，小心通過，且應注意車前狀況，
    隨時採取必要之安全措施，道路交通標誌標線號誌設置規則第二百十一條第一項
    第一款、道路交通安全規則第九十四條第三項分別定有明文。被告駕車自應注意
    上述規定，且依當時天候及路況，天氣晴朗，日間自然光線，路面乾燥、無缺陷
    、無障礙物且視距良好，並無不能注意之情形（參見上開道路交通事故調查報告
    表），詎其能注意，竟疏未注意而未將車速減至足以應付突發狀況之低速狀態，
    使被害人張基全緊急煞車不慎倒地後，仍與其車輛左後方車牌旁之鐵架擦撞而遭
    拖行，終因傷重不治死亡，顯有過失。而本件車禍經先後送請臺灣省高屏澎區車
    輛行車事故鑑定委員會鑑定及臺灣省車輛行車事故覆議鑑定委員會覆議之意見，
    亦認「被告駕駛自用大貨車行經閃光黃燈交岔路口，未減速接近且注意車前狀況
    ，為肇事次因」，有上開鑑定委員委員會九十三年五月七日高屏澎鑑字第九三○
    七三九號函所附鑑定意見書及覆議委員會同年七月二十七日府覆議字第九三一○
    六八○號函在卷可參，雖上開鑑定及覆議意見，亦認「被害人張基全酒精濃度過
    量駕駛無牌照重機車，行經閃光紅燈號誌之交岔路口，支線道車未停讓幹線道車
    先行，為肇事主因」，然被告尚不得據此全然解免其過失責任。又其過失行為與
    被害人死亡間具有相當因果關係。本件事證明確，被告犯行洵堪認定。
二、查被告甲○○係受僱於「大興電器行」之技術員，平日均駕駛自用小貨車載運電
    器為客戶從事裝配及修理工作，係以駕駛為附隨業務，乃從事業務之人，其於執
    行業務中肇事致人死亡，核其所為，係犯刑法第二百七十六條第二項之業務過失
    致人於死罪。又被告於肇事後，在未經有偵查權之機關或公務員發覺為犯嫌前，
    向到場處理車禍之員警坦承其為肇事者及肇事經過，並願接受裁判，亦有自首情
    形紀錄表一份在卷可佐，核與自首要件相符，應依刑法第六十二條前段規定減輕
    其刑。爰審酌被告並無前科素行（參見卷附臺灣屏東地方法院檢察署刑案資料查
    註紀錄表、臺灣高等法院被告全國前案紀錄表），其過失情節係肇事次因，惡性
    尚屬輕微，本件車禍造成被害人家屬天人相隔之傷痛，惟被告犯後坦承過失、態
    度良好等一切情狀，量處如主文所示之刑，並諭知易科罰金之折算標準。末查，
    被告前未曾受有期徒刑以上刑之宣告業如上述，其因一時失慮，誤罹刑典，且已
    與被害人家屬達成和解而獲得諒解，業據被害人配偶潘秀彌、被害人父親乙○○
    於本院審理時陳稱在卷，並有和解書一紙附卷可參，其經此起訴審判後，當能知
    所警惕，信無再犯之虞，本院認所宣告之刑，以暫不執行為當，爰宣告緩刑三年
    ，以啟自新。
據上論斷，應依刑事訴訟法第二百七十三條之一第一項、第二百九十九條第一項前段
，刑法第二百七十六條第二項、第六十二條前段、第四十一條第一項前段，第七十四
條第一款，罰金罰鍰提高標準條例第一條前段、第二條，判決如主文。
本案經檢察官蔡榮龍到庭執行職務。
中      華      民      國      九十三      年   十二    月    三十一   日
                                      臺灣屏東地方法院刑事第四庭
                                          法  官  劉敏芳
右正本證明與原本無異。
如不服本判決應於收受本判決送達後十日內向本院提出上訴書狀，其未敘述上訴理由
者，並得於提起上訴後十日內向本院補提理由書狀（均須按他造當事人之人數附繕本
）「切勿逕送上級法院」
                                          書記官  許倬維
中　　　華　　　民　　　國　　九十三　　年　　 十二 　　月　　三十一　　日
附錄論罪科刑法條：
刑法第二百七十六條第二項：
從事業務之人，因業務上之過失犯前項之罪者，處五年以下有期徒刑或拘役，得併科
三千元以下罰金。
